臺灣新竹地方法院刑事判決　　　　　　　 96年度訴字第478號
公　訴　人　臺灣新竹地方法院檢察署檢察官
被　　　告　乙○○
　　　　　　甲○○
上列被告等因業務侵占案件，經檢察官提起公訴（96年度偵字第
34 94號），本院裁定以簡式審判程序審理，判決如下：
    主  文
乙○○共同意圖為自己不法之所有，而侵占對於業務上所持有之
物，處有期徒刑陸月，如易科罰金，以新臺幣壹仟元折算壹日，
減為有期徒刑月，如易科罰金，以新臺幣壹仟元折算壹日。緩
刑貳年。
甲○○共同意圖為自己不法之所有，而侵占對於業務上所持有之
物，處有期徒刑陸月，如易科罰金，以新臺幣壹仟元折算壹日，
減為有期徒刑月，如易科罰金，以新臺幣壹仟元折算壹日。緩
刑貳年。
    事  實
一、乙○○與甲○○係朋友關係，感情頗佳，二人於民國九十五
    年間一起住在乙○○位在新竹市○○區○○里○○○街三三
    巷十二號住處，是時甲○○並無工作，乙○○為支應二人生
    活開銷，乃經人介紹，於同年十月二十二日起在新竹市○○
    街「阿忠冰店」任職，負責收取顧客消費款項之工作，為從
    事業務之人。其等因認乙○○在冰店上班之收入仍無法維持
    日常開銷，竟共同基於意圖為自己不法所有之單一犯意，於
    同年十一月三日起至九十六年二月十四日止，推由乙○○在
    冰店從事收款工作時，乘無人注意之際，多次將所收取之現
    款放入其所著衣服口袋內之方式，接續侵占業務上所持有之
    貨款共新臺幣（下同）二十六萬元，甲○○則負責將侵占所
    得款項分批存入乙○○申設之新竹牛埔郵局0000000
    0000000號帳戶內，俾供其等隨時領取花用。嗣因冰
    店負責人丙○○之妻傅淑玲發覺冰店之出入帳款不符，於店
    內裝置監視器監看後查知上情，乃私下找來乙○○、甲○○
    溝通洽談和解，惟乙○○自認無法達成相關和解條件，遂於
    有偵查權之機關或公務員尚未發覺其業務侵占犯行前，主動
    前往臺灣新竹地方法院檢察署自首，並接受裁判。
二、案經丙○○訴由臺灣新竹地方法院檢察署檢察官偵查起訴。
    理  由
一、被告乙○○、甲○○所犯業務侵占罪，均非死刑、無期徒刑
    、最輕本刑為三年以上有期徒刑之罪，或高等法院管轄第一
    審之案件，其等於本院準備程序進行中，均就被訴事實為有
    罪之陳述，經本院合議庭認合於刑事訴訟法第二百七十三條
    之一第一項之規定，裁定進行簡式審判程序，合先敘明。
二、認定犯罪事實所憑之證據及認定之理由：
  　上述事實，分別經被告乙○○、甲○○於偵查中及本院審理
    時坦白承認，互核其等供述一致，且與告訴代理人傅淑玲於
    偵查中指訴「阿忠冰店」之收入款項遭被告二人侵占之情節
    大致相符，並有被告乙○○申設之新竹牛埔郵局帳號000
    00000000000帳戶郵政存簿儲金簿明細一份在卷
    可佐，足見被告二人之自白與事實相符，堪以採信，事證明
    確，被告二人業務侵占之犯行均可認定。
三、論罪與科刑：
(一)罪名─
    核被告乙○○、甲○○所為，均係犯刑法第三百三十六條第
    二項之業務侵占罪。
(二)無身分關係之共同正犯─
　　被告甲○○雖非「阿忠冰店」之員工，惟被告甲○○與冰店
  　員工即被告乙○○為共同實施侵占冰店財物之行為，依刑法
    第三十一條第一項及第二十八條之規定，均應論以共同正犯
    。
(三)自首─
    被告乙○○為上開犯行後，在有偵查犯罪職權之機關及公務
    員發覺前，主動向臺灣新竹地方法院檢察署檢察官陳明上情
    而自首，並接受裁判一節，有臺灣新竹地方法院檢察署自首
    資料一份在卷可佐（見臺灣新竹地方法院檢察署九十六年度
    他字第七四五號卷附資料），爰依刑法第六十二條前段之規
    定予以減輕其刑。
(四)科刑─
    爰審酌被告二人均無何前科之素行、因缺錢花用而侵占款項
    使用之犯罪動機與目的、推由被告乙○○利用收款之機會侵
    占款項之手段、造成告訴人損失非輕及均坦認犯行，且於事
    發分別與告訴人達成民事和解，有和解筆錄與調解筆錄各一
    份在卷可佐之犯罪後態度等一切情狀，各量處如主文所示之
    刑，並均諭知如易科罰金之折算標準。
(五)減刑─
    按中華民國九十六年罪犯減刑條例業於九十六年七月四日公
    布，於同年月十六日施行。而犯罪在中華民國九十六年四月
    二十四日以前者，除另有規定外，有期徒刑減其刑期二分之
    一；中華民國九十六年罪犯減刑條例第二條第一項第三款定
    有明文。本件被告二人犯罪時間在九十六年四月二十四日以
    前，所犯刑法第三百三十六條第二項業務侵占罪合於減刑條
    件，對被告二人宣告有期徒刑六月之刑期，均應依上開減刑
    條例之規定減為有期徒刑三月，另依法諭知如易科罰金之折
    算標準。
(六)緩刑─
    被告二人均未曾受有期徒刑以上刑之宣告，有臺灣新竹地方
    法院檢察署刑案資料查註紀錄表及臺灣高等法院被告前案紀
    錄表各一份在卷可佐，其等因一時失慮觸犯本件罪刑，經此
    次偵、審程序及刑之宣告，當知所警惕而無再犯之虞，本院
    綜核各情，認上開有期徒刑之宣告，已足策其等自新，所宣
    告之刑，以暫不執行為適當，併均依法諭知緩刑二年，以啟
    向上。
四、適用之法律：
（一）刑事訴訟法第二百七十三條之一第一項、第二百九十九條
      第一項前段。
（二）刑法二十八條、第三百三十六條第二項、第三十一條第一
      項、第四十一條第一項前段、第六十二條前段、第七十四
      條第一項第一款，刑法施行法第一條之一，中華民國九十
      六年罪犯減刑條例第二條第一項第三款、第七條，判決如
      主文。
本案經檢察官林佳穎到庭執行職務。
中　　華　　民　　國　九十六　年　　八　　月　  十　  日
                  刑事第六庭  法　官  林昌義
以上正本證明與原本無異。
如不服本判決應於收受本判決後十日內向本院提出上訴書狀，其
未敘述上訴理由者，並得於提起上訴後十日內向本院補提理由書
狀( 均須按他造當事人之人數附繕本 )「切勿逕送上級法院」。
中　　華　　民　　國　　96　　年　　8 　　月　　10　　日
                              書記官  劉怡芳
附錄論罪科刑法條全文：
中華民國刑法第三百三十六條
對於公務上或因公益所持有之物，犯前條第一項之罪者，處一年
以上七年以下有期徒刑，得併科五千元以下罰金。
對於業務上所持有之物，犯前條第一項之罪者，處六月以上五年
以下有期徒刑，得併科三千元以下罰金。
前二項之未遂犯罰之。
